【裁判字號】    90,訴,1705
【裁判日期】    900918
【裁判案由】    毒品危害防制條例
【裁判全文】
臺灣高雄地方法院刑事判決                          九十年度訴字第一七五號
    公  訴  人  臺灣高雄地方法院檢察署檢察官
    被      告  甲○○
右列被告因違反毒品危害防制條例案件，經檢察官提起公訴（九十年度毒偵緝字第二
七五號），本院判決如左：
    主  文
甲○○連續施用第一級毒品，處有期徒刑捌月。
扣案之第一級毒品海洛因（淨重零點零捌公克、包裝重零點貳壹公克）沒收銷燬之。
    事  實
一、甲○○前於民國八十八年間因施用第一級毒品案件，經本院以八十八年毒聲字第
    二一八五號裁定送勒戒處所觀察、勒戒後，認無繼續施用毒品之傾向，由臺灣高
    雄地方法院檢察署檢察官於八十八年三月八日以八十八年度偵字第六八一八號不
    起訴處分確定。詎竟未徹底戒除毒癮，又基於施用毒品之概括犯意，自八十九年
    十一月一日九時二十分許回溯二十四小時內起，至同年十二月四日止，分別在高
    雄市半屏山或不詳處所將第一級毒品海洛因捲在香煙內施用多次，經高雄市政府
    警察局左營分局於八十九年十一月一日九時二十分許，至高雄市左營區勵志村二
    六九號執行搜索時而查獲。復經高雄市政府警察局保安大隊員警於八十九年十二
    月四日十八時三十分許，在高雄市○○區○○路與林森路口為警查獲，並扣得第
    一級毒品海洛因一包（淨重零點零八公克、包裝重零點二一公克），並由本院以
    九十年度毒聲字第二十號裁定送觀察、勒戒後，認有繼續施用毒品傾向，復經本
    院以九十年度毒聲字第三四九七號裁定令被告入戒治處所強制戒治。
二、案經高雄市政府警察局左營分局及高雄市政府警察局刑警大隊報請臺灣高雄地方
    法院檢察署檢察官偵查起訴。
    理  由
一、訊據被告甲○○僅坦承於八十九年十二月四日，駕車至半屏山附近，在車內將第
    一級毒品海洛因摻在香煙內施用之情，但矢口否認於八十九年十一月一日為警臨
    檢前犯有施用毒品之犯行，辯稱︰伊已戒掉吸毒之惡習，故未再施用海洛因云云
    。惟查︰
  （一）被告於八十九年十二月四日為警查獲前曾在半屏山附近之車內施用第一級毒
        品海洛因之犯行，除據被告自承不諱外，被告為警查獲當日所採尿液，經送
        驗結果，被告尿液中呈嗎啡陽性反應，有高雄市政府衛生局於八十九年十二
        月十四日以高衛試煙字第Ｌ—六四號煙毒尿液檢驗成績書及被告尿液編號對
        照表各一紙在卷可憑，又被告為警查獲時所扣得之一袋白粉，經送鑑定結果
        確為海洛因（淨重零點零八公克、包裝重零點二一公克），有法務部調查局
        八十九年十二月二十四日，以（八九）陸（一）第00000000號鑑定
        通知書一紙在卷可稽。是被告此部分之自白核與事實相符。
  （二）又被告於八十九年十一月一日為警查獲後，經以乾淨空瓶採取其尿液送檢驗
        後，被告尿液中有嗎啡陽性反應，此有高雄市立凱旋醫院於八十九年十一月
        二十四日，以高市凱醫檢字第○○八四三號之煙毒尿液檢驗成績書及煙毒麻
        藥嫌犯尿液姓名對照表各一紙在卷足佐，被告前開所辯，顯係卸責之詞，並
        不足採信。
  （三）被告前於八十八年間因施用第一級毒品海洛因案件，經本院以八十八年毒聲
        字第二一八五號裁定送勒戒處所觀察、勒戒後，認被告無繼續施用毒品之傾
        向，由臺灣高雄地方法院檢察署檢察官於八十八年三月三十日以八十八年度
        偵字第六八一八號不起訴處分確定在案，被告本次施用毒品，經本院以九十
        年毒聲字第二十號裁定再將被告送勒戒處所觀察、勒戒後，經勒戒所內之衛
        生醫療網之醫師綜合被告之人格特質、臨床徵候及環境相關因素等認被告有
        繼續施用毒品之傾向，復經本院於九十年六月五日以九十年度毒聲字第三四
        九七裁定令被告入戒治處所強制戒治，亦分別有前開裁定三份、不起訴處分
        書、臺灣高雄地方法院檢察署刑案資料查註紀錄表、臺灣高雄看守所附設勒
        戒處所於九十年五月二十九日以高所坤戒勒字第一五二九號函所檢送之有無
        繼續施用毒品傾向證明書各一份在卷可憑。是被告於不起訴處分後之五年內
        再犯施用第一級毒品罪，本件事證明確，被告犯行，洵堪認定。
二、核被告所為，係犯毒品危害防制條例第十條第一項之施用第一級毒品罪。其持有
    第一級毒品海洛因之低度行為，應為施用毒品之高度行為所吸收，不另論罪。被
    告先後多次施用第一級毒品海洛因之犯行，時間緊接，方法相同，觸犯構成要件
    相同之罪，顯係基於概括犯意為之，為連續犯，依刑法五十六條之規定，以一罪
    論，並加重其刑。爰審酌被告前已有吸用第一級毒品之犯行，並經觀察、勒戒後
    ，竟又再度施用具成癮性、濫用性為及對社會危害性之毒品，顯見其意志不堅，
    並無戒絕毒癮之積極行為，與其本件施用毒品行為之時間長短、次數多寡，被告
    之素行不佳，有台灣高等法院被告全國前案紀錄表一分在卷可憑，及被告犯後在
    庭態度尚佳等一切情狀，量處如主文所示之刑。
三、末查，扣案之第一級毒品海洛因零點零八公克（包裝重零點二一公克），前已敘
    明，係屬違禁物，爰依毒品危害防制條例第十八條第一項前段之規定沒收銷燬之
    。
四、至於被告於八十九年十一月一日為警查獲後所採取之尿液送請檢驗結果，尿液中
    呈有甲基安非他命陽性反應，被告是否另違反毒品危害防治條例第十條第二項之
    罪，應由公訴人依法辦理。
據上論斷，應依刑事訴訟法第二百九十九條第一項前段，毒品危害防制條例第十條第
一項、第十八條第一項前段，刑法第十一條前段、第五十六條，罰金罰鍰提高標準條
例第一條前段，判決如主文。
中      華      民      國    九十      年      九      月     十八     日
                              臺灣高雄地方法院刑事第四庭
                                  法  官   程克琳
右正本證明與原本無異。
如不服本判決，應於判決送達後十日內，向本院提出上訴狀。
                                  書記官    梁瑜玲
中      華      民      國    九十      年      九      月     十八     日
【附錄本案論罪科刑法條】
毒品危害防制條例第十條：
施用第一級毒品者，處六月以上五年以下有期徒刑。


司法院資訊處製作；財團法人民間司法改革基金會備份。
